臺灣高雄地方法院民事判決
111年度雄小字第2675號
原      告  第一產物保險股份有限公司

法定代理人  李正漢  
訴訟代理人  廖常宏  
被      告  許少樺  
上列當事人間損害賠償(交通)事件，本院於民國（下同）111年1
1月23日言詞辯論終結，判決如下：
    主  文
一、被告應給付原告新台幣（下同）3萬7,550元及自111年9月13
    日起至清償日止，按週年利率5％計算之利息。
二、訴訟費用1,000元由被告負擔 。
三、本判決所命給付得假執行，但被告如以3萬7,550元預供擔保
    ，得免假執行。
    理由要領
原告就其主張被告於109年7月10日21時49分許，無照騎乘由原告
承保訴外人陳怡錚所有之車牌號碼000-000號普通重型機車，在
高雄市苓雅區林森二路與興中一路路口，因未注意兩車間隔，而
與訴外人陳仕賢所騎乘車牌號碼000-0000號普通重型機車發生碰
撞，致陳仕賢因而受傷（下稱系爭事故），並支出醫療費用3萬7
,550元，而經原告全數理賠陳仕賢上開費用，然系爭事故既因被
告無照違規駕駛行為所肇致，原告自得於賠付後代位行使陳仕賢
對被告之損害賠償請求權。依強制汽車責任法保險法第29條第1 
項第5 款規定、民法侵權行為法律關係，請求被告給付如主文第
1項所示之事實，已提出第一產物保險股份有限公司汽車保險計
算書、高雄市政府警察局道路交通事故當事人登記聯單、初步分
析研判表、強制險醫療給付費用彙整表、阮綜合醫療社團人阮綜
合醫院診斷證明書為證（見本院卷第13至21頁），並調閱本件交
通事故資料（見本院卷第37至58頁），經核相符，而被告經合法
通知未到庭，亦未提出書狀作說明，上開主張自堪信為真實。而
原告依強制汽車責任法保險法第29條第1 項第5 款規定、民法侵
權行為法律關係，請求被告賠償其3萬7,550元及自起訴狀繕本送
達翌日即111年9月13日（於111年9月12日寄存送達生效，見本院
卷第35頁）起至清償日止，按週年利率5％計算之利息，於法有據
，應予准許。另本件為小額程序所為被告敗訴之判決，依民事訴
訟法第436條之20規定，應依職權宣告假執行，並依同法第392條
第2項之規定，宣告被告得預供擔保免為假執行。
中　　華　　民　　國　　111 　年　　12　　月　　7 　　日
                高雄簡易庭　法　　　官  鄭峻明
以上正本係照原本作成。
如不服本判決，應於送達後20日內，向本院提出上訴狀並表明上
訴理由，如於本判決宣示後送達前提起上訴者，應於判決送達後
20日內補提上訴理由書（須附繕本）。
民事訴訟法第436 條之24第2 項：對於本判決之上訴，非以違背
法令為理由，不得為之。
中　　華　　民　　國　　111 　年　　12　　月　　7 　　日
    　　　　　　　　　　　　書　記　官  洪光耀